臺灣臺中地方法院刑事裁定
111年度撤緩字第35號
聲  請  人  臺灣臺中地方檢察署檢察官
受  刑  人  陳思嘉


上列聲請人因受刑人詐欺案件（臺灣高雄地方法院107年度訴字
第650號），聲請撤銷緩刑之宣告（111年度執聲字第382號），
本院裁定
如下：
    主    文
陳思嘉於臺灣高雄地方法院一０七年度訴字第六五０號案件中所受
之緩刑宣告撤銷。
    理    由
一、聲請意旨略以：受刑人陳思嘉因詐欺案件，經臺灣高雄地方
    法院以107 年度訴字第650 號判決判處有期徒刑6 月，緩刑
    2 年，並應向指定之政府機關、政府機構、行政法人、社區
    或其他符合公益目的之機構或團體，提供80 小時之義務勞
    務，於民國109 年4 月24日確定在案。惟受刑人於履行期間
    內，實際僅履行14 小時，已合於刑法第75條之1 第1 項第4
     款所定得撤銷緩刑宣告之原因，爰依刑事訴訟法第476 條
    之規定，聲請撤銷緩刑之宣告等語。
二、按緩刑宣告，得斟酌情形命犯罪行為人向指定之政府機關、
    政府機構、行政法人、社區或其他符合公益目的之機構或團
    體提供40小時以上240 小時以下之義務勞務；又受緩刑之宣
    告，而違反第74條第2 項第1 款至第8 款所定負擔情節重大
    者，足認原宣告之緩刑難收其預期效果，而有執行刑罰之必
    要者，得撤銷其緩刑宣告，刑法第74條第2 項第5款、第75
    條之1 第1 項第4 款分別定有明文。而具備前述事由時，撤
    銷緩刑之宣告與否厥在「是否情節重大」，而何謂「情節重
    大」，係屬不確定法律概念，應依據個案及具體情形決定，
    審酌保安處分執行命令之達成或宣告緩刑之目的、受刑人有
    無故意不履行、無正當事由拒絕履行或顯有逃匿之虞等情，
    足見有保護管束處分或緩刑之宣告已不能收效之情形，而有
    執行刑罰之必要。
三、經查：
  ㈠受刑人前因詐欺案件，經臺灣高雄地方法院以107 年度訴字
    第650號判決判處有期徒刑6月，緩刑2 年，緩刑期間付保護
    管束，並應向指定之政府機關、政府機構、行政法人、社區
    或其他符合公益目的之機構或團體，提供80小時之義務勞務
    ，於109 年4月24日確定在案，此有上開判決書及臺灣高等
    法院被告前案紀錄表各1 份在卷可稽。惟受刑人無正當理由
    未參加109年8月19日之義務勞務勤前說明會，嗣雖於109 年
    8 月21日起經安排至「臺中市大安區公所」報到並執行義務
    勞務，然迄於110年3月26日止，被告僅履行7小時之勞務，
    期間經臺灣臺中地方檢察署分別於109 年9 月16日、109年1
    1月11日、109年12月28日、110年2月5日、110年3月15日發
    函告誡並告以未履行法律效果，仍未能改善受刑人之履行狀
    況，有執行義務勞務處遇意見表、約談報告表、義務勞務執
    行須知、通知單、義務勞務執行協議書及臺灣臺中地方檢察
    署告誡函、送達證書在卷可憑，臺中市大安區公所因認受刑
    人無意願繼續執行勞務，遂於110年3月26日結案並通知臺灣
    臺中地方檢察署，有執行義務勞務結案通知書可佐。
　㈡嗣受刑人於110年5月19日致電臺灣高雄地方檢察署表達執行
    義務勞務之意願，經該署審酌後，再次囑託臺灣臺中地方檢
    察署代為執行，並於110年9月25日起安排至臺中市立圖書館
    大雅分館報到並執行義務勞務，然受刑人無正當理由於首次
    履行期日（即110年9月25日）即未前往履行該次義務勞務，
    且迄至110年12月23日止，被告亦僅再履行7小時之勞務（合
    計僅履行14小時），期間經臺灣臺中地方檢察署分別於110 
    年9 月30日、110年10月26日、110年12月6日發函告誡並告
    以未履行法律效果，仍未能改善受刑人之履行狀況，有執行
    義務勞務處遇意見表、約談報告表、義務勞務執行須知、通
    知單、義務勞務執行協議書及臺灣臺中地方檢察署告誡函、
    送達證書在卷可憑，臺中市立圖書館大雅分館因認受刑人無
    意願繼續執行勞務，乃於110年12月23日結案並通知臺灣臺
    中地方檢察署，有執行義務勞務結案通知書附卷可參。
  ㈢本件受刑人應服之義務勞務為80小時，臺灣臺中地方檢察署
    更多次發函告戒受刑人，函文中均載明若嗣後再有遲誤，得
    聲請撤銷緩刑宣告，足見受刑人係充分瞭解緩刑負擔之內容
    及不遵期履行之後果，然其竟僅完成80小時義務勞務中之14
    小時，完成比例至為低落，顯見其並無履行緩刑負擔之誠意
    ，違反緩刑負擔情節甚為重大。
　㈣受刑人於本院訊問時雖陳稱係因為工作繁忙而無法履行義務
    勞務等語，然本院審酌受刑人於109年8月19日即無故未參加
    義務勞務勤前說明會，期間雖曾經檢察官同意延長履行義務
    勞次之期間，然受刑人於延長履行期間後之首次履行期日（
    即110年9月25日）亦未到場履行，顯見受刑人欠缺履行前揭
    緩刑宣告所附條件之主觀意願。而受刑人因犯罪經判決確定
    後，本應受刑事處罰，其既經法院特予緩刑寬典，所定之緩
    刑負擔與受刑人之個人自由、工作情況難免衝突，不能兩全
    ，惟受刑人如有珍惜緩刑寬典之意，本應盡力履行緩刑負擔
    ；況且，受刑人曾先後與臺中市大安區公所、臺中市立圖書
    館大雅分館協議，表示願於每週六、日8時至17時履行義務
    勞務，有義務勞務執行協議書2份存卷足憑，足徵受刑人已
    評估其工作狀況，並經協議於假日履行義務勞務，以兼顧工
    作需求及緩刑負擔之履行，自無於事後再以工作繁忙為由，
    置緩刑負擔履行於不顧之理。
  ㈤綜上所述，受刑人確有違反刑法第74條第2項第5款所定負擔
    情節重大之情形，無從再預期受刑人將會遵守相關法令規定
    ，難收緩刑為以勵自新之效果，當有執行原刑罰之必要。從
    而，本件聲請人聲請撤銷受刑人前揭案件所受之緩刑宣告，
    與刑法第75條之1第1項第4款規定核無不合，應予准許。
四、依刑事訴訟法第476條，裁定如主文。
中　　華　　民　　國　　111 　年　　4 　　月　　1 　　日
                  刑事第十六庭  法  官  江彥儀
以上正本證明與原本無異。
如不服本裁定，應於收受送達後5日內向本院提出抗告狀。（應
附繕本）

                                 書記官  曾靖文
中　　華　　民　　國　　111 　年　　4 　　月　　1 　　日